【裁判字號】    92,易,250
【裁判日期】    920516
【裁判案由】    傷害
【裁判全文】
臺灣新竹地方法院刑事判決                          九十二年度易字第二五號
    公  訴  人  臺灣新竹地方法院檢察署檢察官
    被      告  乙○○
右列被告因傷害案件，經檢察官提起公訴（九十二年度偵字第四四七號），本院判決
如左︰
    主  文
乙○○共同傷害人之身體，處拘役貳拾伍日，如易科罰金，以佰元折算壹日。
    事  實
一、乙○○於民國九十一年十月十日凌晨四時許，在新竹市○○路一六九號凱悅中正
    ＫＴＶ店前，就化名「水晶」之友人為何遭他人毆打一事，與不詳姓名女子發生
    爭執，當場為路過之日本籍人甲○○（ＨＡＹＡＳＨＩ  ＭＩＴＳＵＹＡＳＵ）
    勸阻，詎乙○○因此心生不滿，遂與現場約五、六名真實姓名不詳、「水晶」之
    成年男性朋友，基於犯意之聯絡，或徒手，或持鐵棍，聯手毆擊甲○○，致甲○
    ○因而受有頭部外傷併腦震盪（起訴書漏載腦震盪）、右手肘骨折、頭皮多處挫
    傷等傷害（起訴書誤載為頸部、身體多處挫傷及右腳多處瘀傷）。
二、案經甲○○訴由新竹市警察局第一分局報告臺灣新竹地方法院檢察署檢察官偵查
    起訴。
    理  由
一、訊據被告乙○○對其於右揭時地徒手毆擊告訴人甲○○，其他在場之成年男子約
    五、六人，或徒手、或持鐵棍，亦同時毆擊告訴人甲○○，致使告訴人甲○○受
    有上述傷害等事實均坦承不諱，惟辯稱：是告訴人甲○○先動手推朋友吳柏輝之
    姊姊一把，其誤以為告訴人甲○○與毆打「水晶」之女子是同夥，才打告訴人甲
    ○○一拳，其他下手之成年男子早已在該處，其並不認識。經查，被告自白情節
    核與告訴人甲○○之指訴相符，亦與在場之日本籍證人織笠淳（ＯＲＩＫＡＳＡ
      ＪＵＮ）證述情節一致，復有南門綜合醫院診斷證明書一紙在卷可稽，堪可採
    信。被告雖以告訴人甲○○先動手置辯，然告訴人甲○○堅詞否認，並稱是路過
    看到一名女子受到挾持，故以日語勸阻，證人織笠淳亦結證稱並未見聞告訴人甲
    ○○曾有推人之行為，是被告此部份所辯，自不可遽信；況且縱如被告所述，其
    朋友吳柏輝之姊姊是否因此受傷，有無遭受緊急危難之情狀，均值懷疑，甚且被
    告亦坦認先前毆打「水晶」之人係一名女子，並非告訴人甲○○，再參以凱悅中
    正ＫＴＶ店距離新竹市警察局第一分局僅相隔二個街墎，距離甚近，又當時在場
    之人數非少，倘告訴人甲○○之行為有違法嫌疑，大可報警，殊有自行動手傷人
    之理。其次，依被告所言，其他約五、六名不詳姓名男子是與「水晶」在一起之
    人，當時眾人在店前質問毆打「水晶」之女子，告訴人甲○○突然衝過來，其誤
    以為告訴人甲○○與毆打「水晶」之女子是同夥，故一起毆擊告訴人甲○○（見
    九十二年度偵字第四四七號卷第二七頁、本院九十二年五月二日審理筆錄）。職
    是，被告與該五、六名不詳姓名男子，或有可能並非一起前往上開地點，然渠等
    之目的皆是為「水晶」遭人毆打一事抱屈、出氣，則可確定，從而，當渠等誤認
    路過之告訴人甲○○屬敵對陣營時，當場基於傷害犯意之聯絡毆擊告訴人甲○○
    ，實堪認定，此參酌證人織笠淳所述：「當時被告與其他五、六名不詳姓名男子
    聚在一起，看起來像一夥人」，益徵明確。本案事證已明，被告犯行，應依法予
    以論罪科刑。
二、核被告乙○○所為，係犯刑法第二百七十七條第一項之傷害罪。被告與另五、六
    名不詳姓名之成年男子間，有犯意之聯絡及行為之分擔，皆為共同正犯。爰審酌
    被告雖素行良好，然不明詳情即動手傷人，實屬不該，而告訴人甲○○受傷程度
    非輕並表明堅持究辦，惟兼衡被告僅係徒手毆打，已據告訴人甲○○於偵查中指
    明，足見其參與程度尚非最重，犯後坦承大部分之犯行等一切情狀，量處如主文
    所示之刑，並諭知易科罰金之折算標準。
三、本件其他共犯持以傷害告訴人甲○○所用之鐵棍，並未扣案，且無證據可資證明
    屬於被告或其他共犯所有之物，為避免將來執行之困難，爰不併為沒收之諭知。
據上論斷，應依刑事訴訟法第第二百九十九條第一項前段，刑法第二百七十七條第一
項、第二十八條、第四十一條第一項前段，罰金罰鍰提高標準條例第一條前段、第二
條，判決如主文。
本案經檢察官邱朝智到庭執行職務。
中      華      民      國    九十二    年      五      月     十六     日
                                      臺灣新竹地方法院刑事第一庭
                                          法  官  李珮瑜
右正本證明與原本無異。
如不服本判決，應於判決送達後十日內向本院提出上訴狀( 應附繕本 )，上訴於臺灣
高等法院。
                                          書記官  龔紀亞
中      華      民      國    九十二    年      五      月     十六  日
附錄：
刑法第二百七十七條第一項：
傷害人之身體或健康者，處三年以下有期徒刑、拘役或一千元以下罰金。


司法院資訊處製作；財團法人民間司法改革基金會備份。
